臺灣桃園地方法院刑事裁定
111年度聲字第731號
聲  請  人  臺灣桃園地方檢察署檢察官
受  刑  人  陳雅慧



上列聲請人因受刑人數罪併罰有二裁判以上，聲請定其應執行之
刑（111年度執聲字第487號），本院裁定如下：
    主  文
陳雅慧所犯如附表所示之罪，所處如附表所示之刑，應執行有期
徒刑3年5月。
    理  由
一、聲請意旨略以：受刑人陳雅慧因犯詐欺案件，先後經判決確
    定如附表所示之刑，應依刑法第53條、第51條第5 款及第50
    條第2 項定其應執行之刑，爰依刑事訴訟法第477 條第1 項
    聲請裁定等語。
二、按裁判確定前犯數罪者，併合處罰之；數罪併罰，有二裁判
    以上者，依刑法第51條之規定，定其應執行之刑；宣告多數
    有期徒刑者，於各刑中之最長期以上，各刑合併之刑期以下
    ，定其刑期，但不得逾三十年，刑法第50條第1項前段、第5
    3條、第51條第5款分別定有明文。又刑法第50條規定為：「
    裁判確定前犯數罪者，併合處罰之。但有下列情形之一者，
    不在此限：一、得易科罰金之罪與不得易科罰金之罪。二、
    得易科罰金之罪與不得易服社會勞動之罪。三、得易服社會
    勞動之罪與不得易科罰金之罪。四、得易服社會勞動之罪與
    不得易服社會勞動之罪。（第一項）」、「前項但書情形，
    受刑人請求檢察官聲請定應執行刑者，依第51條規定定之。
    （第二項）」，對於裁判前犯數罪，而有該條第1項但書各
    款所列情形，除受刑人請求檢察官聲請定應執行刑者外，不
    得併合處罰，是依上開規定，於裁判前所犯數罪兼有得易科
    罰金之罪與不得易科罰金之罪時，是否依刑法第51條定應執
    行刑，繫乎受刑人請求與否，而非不問受刑人利益與意願，
    一律併合處罰。另按刑事訴訟法第370條第2項、第3項，已
    針對第二審上訴案件之定應執行之刑，明定有不利益變更禁
    止原則之適用；而分屬不同案件之數罪併罰有應更定執行刑
    之情形，倘數罪之刑，曾經定其執行刑，再與其他裁判宣告
    之刑定其執行刑時，在法理上亦應同受此原則之拘束。亦即
    ，另定之執行刑，其裁量所定之刑期，不得較重於前定之執
    行刑加計後裁判宣告之刑之總和。而法院於裁量另定應執行
    之刑時，祇須在不逸脫上開範圍內為衡酌，而無全然喪失權
    衡意義或其裁量行使顯然有違比例原則之裁量權濫用之例外
    情形，並不悖於定應執行刑之恤刑目的者，即無違裁量權之
    內部性界限（最高法院104年度台抗字第410號裁定意旨參照
    ）。又定應執行之刑，應由犯罪事實最後判決之法院檢察官
    聲請該法院依法裁定之，不能因犯罪之一部分所科之刑業經
    執行完畢，而認檢察官之聲請為不合法，予以駁回，至已執
    行部分，自不能重複執行，應由檢察官於指揮執行時扣除之
    ，此與定應執行刑之裁定無涉（最高法院86年度台抗字第47
    2號裁定意旨參照）。
三、經查，受刑人所犯如附表所示之罪，先後經本院判處如附表
    所示之刑確定。又受刑人所犯如附表編號2至6所示之罪，均
    係於如附表編號1所示判決確定日前為之，且以本院為該案
    犯罪事實最後判決之法院等情，有各該簡易判決、判決書及
    臺灣高等法院被告前案紀錄表在卷可稽。又如附表編號1至3
    所示之罪得易科罰金，與如附表編號4至6所示不得易科罰金
    之罪，依刑法第50條第1項但書規定，本不得併合處罰，惟
    經受刑人請求檢察官聲請定其應執行刑，此有受刑人親筆簽
    名之依102年1月23日修正刑法第50條調查受刑人是否聲請定
    應執行刑調查表附卷可稽。又受刑人所犯如附表編號1至3所
    示之罪，前經本院以109年度聲字第4290號裁定應執行有期
    徒刑8月確定，並已執畢；另編號4至6所示之罪，前經本院
    以110年度審原訴緝字第2號判決應執行有期徒刑3年確定，
    參照前揭說明，本院就如附表所示各罪再定應執行刑時，自
    應受上開裁定所定應執行刑與其他判決宣告刑總和之內部界
    限所拘束。另數罪併罰中一罪依刑法規定得易科罰金者，若
    因與不得易科罰金之他罪併合處罰而結果不得易科罰金，原
    得易科罰金部分所處之刑，自亦無庸為易科罰金折算標準之
    記載（司法院大法官釋字第144號、第679號解釋意旨參照）
    ，準此，本件受刑人所犯如附表編號1至3與編號4至6所示之
    罪，雖係分屬得易科罰金與不得易科罰金，惟經合併處罰結
    果，本院於定其應執行刑時，自無庸為易科罰金折算標準之
    記載，併予敘明。又受刑人所犯如附表編號1至3所示之罪雖
    經執行完畢，惟該形式上已執行之罪刑既與如附表編號4至6
    所示之罪刑合於數罪併罰之要件，揆諸前揭說明，僅屬各罪
    刑定其應執行刑後於執行時應予扣除而已，仍應就附表所示
    各罪刑，合併定其應執行刑。茲檢察官聲請定其應執行之刑
    ，本院審核認聲請為正當，應予准許，爰審酌內、外部界限
    之範圍，並斟酌受刑人就定刑調查未回覆意見，受刑人之犯
    罪情節、罪質、時間間隔，就其所犯前揭各罪為整體非難評
    價，定如主文所示之應執行刑。
四、爰依刑事訴訟法第477條第1項，裁定如主文。
中　　華　　民　　國　　111 　年　　3 　　月　　28　　日
                  刑事第十三庭    法　官　簡方毅
以上正本證明與原本無異。
如不服本裁定，應於裁定送達後5 日內向本院提出抗告狀。
                                  書記官  施懿珊
中　　華　　民　　國　　111 　年　　3 　　月　　29　　日

附表：
編號   1 2 3 罪名  毒品危害防制條例 毒品危害防制條例 毒品危害防制條例 宣告刑  有期徒刑4月，如易科罰金，以新臺幣1千元折算1日 有期徒刑3月，如易科罰金，以新臺幣1千元折算1日 有期徒刑4月，如易科罰金，以新臺幣1千元折算1日 犯罪日期  107年11月13日 108年8月30日 108年6月7日  偵  查 機關 臺灣宜蘭地方檢察署 臺灣桃園地方檢察署 臺灣桃園地方檢察署  案號 108年度毒偵字第149號 108年度毒偵字第5141號 108年度毒偵字第4142號 最後 事實審 法院 臺灣宜蘭地方法院 臺灣桃園地方法院 臺灣桃園地方法院  案號 108年度原簡字第31號 109年度桃原簡字第32號 109年度審原簡字第21號  判決日期 108年7月31日 109年3月3日 109年4月17日 確定 判決 法院 臺灣宜蘭地方法院 臺灣桃園地方法院 臺灣桃園地方法院  案號 108年度原簡字第31號 109年度桃原簡字第32號 109年度審原簡字第21號  確定日期 108年9月9日 109年4月7日 109年5月19日 是否為得易科罰金之案件  是 是 是 備註  編號1至3之罪刑，經本院以109年度聲字第4290號裁定應執行有期徒刑8月，已執畢。   

編號   4 5 6 罪名  詐欺 詐欺 詐欺 宣告刑  有期徒刑1年6月 有期徒刑1年6月 有期徒刑1年6月 犯罪日期  108年5月16日、22日 108年6月13日 108年6月30日  偵  查 機關 臺灣桃園地方檢察署 同左 同左  案號 109年度偵字第6319號 同左 同左 最後 事實審 法院 臺灣桃園地方法院 同左 同左  案號 110年度審原訴緝字第2號 同左 同左  判決日期 110年6月4日 同左 同左 確定 判決 法院 臺灣桃園地方法院 同左 同左  案號 110年度審原訴緝字第2號 同左 同左  確定日期 110年7月6日 同左 同左 是否為得易科罰金之案件  否 同左 同左 備註  編號4至6之罪刑，經本院以110年度審原訴緝字第2號判決應執行有期徒刑3年